臺灣板橋地方法院刑事判決　　　　　　　　　　　　九十一年度易字第一九一號
　　公　訴　人　臺灣板橋地方法院檢察署檢察官
　　被　　　告　甲○○
右列被告因危害毒品防制條例案件，經檢察官提起公訴 (九十一年度偵字第一○六六
號)，本院判決如左：
    主  文
甲○○施用第二級毒品，累犯，處有期徒刑拾月。
    事  實
一、甲○○曾於民國八十九年間因恐嚇、違反毒品危害防制條例案件，經本院判處有
    期徒刑三月、三月，分別於八十九年七月二十七日、八十九年八月三十一日執行
    完畢。其於八十九年間施用第二級毒品安非他命，經本院裁定送觀察、勒戒後，
    認無繼續施用毒品之傾向，由臺灣板橋地方法院檢察署檢察官於民國八十九年二
    月二十九日以八十九年度毒偵字第一七五六號不起訴處分確定在案。嗣又基於施
    用毒品之概括犯意，自八十九年十月七日起至至同月十六日下午二時許止，連續
    在臺北縣五股鄉某工廠內、臺北縣三重市○○○路三十二巷四十號住處等地，連
    續多次施用第二級毒品安非他命等犯行，經本院於九十年八月十日以九十年度易
    字第一七五八號判決判處有期徒刑拾月，臺灣高等法院於九十年十月二十六日判
    決駁回上訴確定。詎甲○○又另行基於施用第二級毒品之犯意，於九十一年二月
    七日十六時七分採尿前九十六小時內某時，在不詳地點，以不詳之方法，施用第
    二級毒品安非他命一次，經觀護人於九十一年二月七日通知甲○○至臺灣板橋地
    方法院檢察署採尿查獲。
二、案經臺灣板橋地方法院檢察署檢察官自動檢舉偵查起訴 。
   理  由
一、訊據被告矢口否認有施用安非他命之犯行，辯稱：因酸痛服用止痛藥云云。然查
    ：
（一）按施用安非他命後體內之甲基安非他命，約百分之七十於廿四小時內自尿中排
      出，約百分之九十於九十六小時內自尿中排出，由於目前國內尿液中甲基安非
      他命之檢驗，僅為鑑定其是否呈陽性反應，尚未定其含量，且甲基安非他命成
      分之檢出與其投與方式、投與量、個人體質、採尿時間與檢測儀器之精密度等
      諸多因素有關，因此僅尿液中呈安非他命陽性反應，並無法確實推算，吸食時
      間距採集時間之長短。惟依上述資料推斷，最長可能不會超過四日即九十六小
      時，此有行政院衛生署藥物食品檢驗局八十一年二月八日（81）藥檢壹字第０
      ０一一五六號函在卷可稽。再被告於九十一年二月七日下午四時零七分所採集
      之尿液檢體，以酵素免疫分析法、氣相層析質譜儀之方法檢驗，確呈安非他命
      之陽性反應，有臺灣板橋地方法院檢察署受保護管束人尿液檢體監管紀錄表、
      臺灣尖端先進生技醫藥股份有限公司之九十一年二月二十日濫用藥物檢驗報告
      附卷可稽。是以依上開函示之說明，被告採尿前九十六小時期間內，確有施用
      第二級毒品安非他命一次之犯行。
（二）被告於八十九年間施用第二級毒品安非他命，經本院裁定送觀察、勒戒後，認
      無繼續施用毒品之傾向，由臺灣板橋地方法院檢察署檢察官於民國八十九年二
      月二十九日以八十九年度毒偵字第一七五六號不起訴處分確定在案。嗣又基於
      施用毒品之概括犯意，自八十九年十月七日起至至同月十六日下午二時許止，
      連續在臺北縣五股鄉某工廠內、臺北縣三重市○○○路三十二巷四十號住處等
      地，連續多次施用第二級毒品安非他命等犯行，經本院於九十年八月十日以九
      十年度易字第一七五八號判決判處有期徒刑拾月，再經臺灣高等法院於九十年
      十月二十六日判決駁回上訴確定，並有上開判決書、刑案資料查註紀錄表各一
      紙在卷可參。被告犯行洵堪認定。
二、核被告施用安非他命之行為，係犯毒品危害防制條例第十條第二項施用第二級毒
    品罪。其施用前持有安非他命之低度行為應為施用之高度行為所吸收，不另論罪
    。被告有如事實欄所載之論罪科刑執行情形，有台灣高等法院檢察署刑案紀錄簡
    覆表在卷可憑，五年內再犯有期徒刑以上之本罪，為累犯，依法加重其刑。審酌
    被告之品行、智識程度、施用安非他命戕害身心、對社會治安可能之危害程度、
    其施用之期間長短、次數，以及被告犯罪後否認犯行等一切情狀，量處如主文所
    示之刑，以示懲儆。
據上論斷，應依刑事訴訟法第二百九十九條第一項前段，毒品危害防制條例第十條第
二項、第二十條第三項前段，刑法第十一條前段、第四十七條，判決如主文。
本案經檢察官楊仲農到庭執行職務。
中      華      民      國    九十一    年      六      月    二十八    日
                                      臺灣板橋地方法院刑事第六庭
                                          法  官    徐玉玲
右正本證明與原本無異。
如不服本判決，應於判決送達後十日內，向本院提出上訴狀。
                                          書記官    陳映孜
中      華      民      國    九十一    年      六      月    二十八    日
附錄本案所犯法條全文
毒品危害防制條例第十條
施用第一級毒品者，處六月以上五年以下有期徒刑。
施用第二級毒品者，處三年以下有期徒刑。
